【裁判字號】    92,交易,90
【裁判日期】    920806
【裁判案由】    過失致死
【裁判全文】
臺灣桃園地方法院刑事判決                          九十二年度交易字第九號
    公  訴  人  臺灣桃園地方法院檢察署檢察官
    被      告  乙○○
右列被告因過失致死案件，經檢察官提起公訴（九十一年度偵字第二○七三一號），
本院判決如左：
    主      文
乙○○因過失致人於死，處有期徒刑壹年。
    事      實
一、乙○○於民國（下同）九十一年一月二十七日晚間，駕駛車號ＫＺ—五一四三號
    自用小客車，沿桃園縣蘆竹鄉○○路往大竹方向行駛，欲前往位於大新路九三七
    巷內，所任職之工廠，於是日十九時三十分許，乙○○行駛至大新路九三七巷口
    ，欲右轉進入九三七巷時，前方適有林青霓駕駛車牌ＢＹＱ—二號重型機車
    ，沿大新路往大竹之相同方向行駛，乙○○原應注意汽車行駛時之車前狀況，及
    兩車併行之間隔，並隨時採取必要之安全措施，而依當時天候為雨，光線為夜間
    無照明，路面濕潤、無缺陷，道路無障礙物、視距良好等情形，並無不能注意之
    情事，竟疏未注意及此，車頭前保險桿左側擦撞林青霓所駕駛之機車右側，林青
    霓隨即人車倒地，且旋遭沿相同方向，由後方疾駛而來之不詳車號自用小客車輾
    過，林青霓經送醫急救後，仍因頭、胸、腹部鈍挫傷，導致出血及神經性休克而
    延至同日晚上十時三十分許不治死亡。
二、案經臺灣桃園地方法院檢察署檢察官相驗後自動檢舉偵查起訴。
    理      由
一、訊據被告乙○○矢口否認涉有過失致死犯行，辯稱：當時伊駕車正要右轉九三七
    巷，看見死者機車倒地，人倒在路中間，機車摔到前面去，伊下車查看，見死者
    半坐在地上，就走過去問死者是否需要幫忙，後來有一輛下坡車，速度很快從死
    者腰部輾過，伊沒有擦撞死者的機車，伊所之車輛保險桿之擦痕是本來就有的，
    不是新擦痕云云。惟查：
（一）本件車禍被害人林青霓因騎乘車牌號碼ＢＹＱ—二號重型機車，於前開犯
      罪事實所載地點遭另一車輛輾過，因頭、胸、腹部鈍挫傷，導致出血及神經性
      休克而不治死亡之事實，業經臺灣桃園地方法院檢察署檢察官督同檢驗員相驗
      屬實，製有相驗筆錄、相驗屍體證明書、驗斷書暨警製之道路交通事故調查報
      告表附現場圖、現場照片等附卷可稽，足認被害人林青霓確因車禍肇事，導致
      出血及神經性休克而不治死亡。
（二）本件車禍發生時，被害人林青霓身著之黃色雨衣，於相驗時發現，其上有明顯
      之藍色車漆痕跡，此有驗斷書一份在卷可證，經臺灣桃園地方法院檢察署檢察
      官於相驗被害人林青霓屍體時立刻指示員警將被告乙○○車輛查扣，命員警同
      時將被告所駕車輛、被害人所著雨衣上之藍色漆痕採若干樣本，送請內政部警
      政署刑事警查局鑑驗，以便判斷二者是否有物理接觸，經警將被害人所著雨衣
      上之藍色漆痕及由被告車輛採集之藍色車漆採樣，送請內政部警政署刑事警察
      局鑑定比對結果，認兩者之成分相似，有該局出具之刑鑑字第○九一○○二六
      三三四號鑑驗通知書一件附卷可稽。又因刑事科學中有個化、類化之問題，須
      綜合其他跡蹬才能確認是否為相同等語明確，本件另參以證人甲○○於偵審中
      均證稱：伊從事汽車修理業有二十年經驗，本件車禍經承辦警員要求，協助檢
      查被告車輛，在車輛之左前方葉子板、保險桿及方向燈處，確定有新的擦撞痕
      跡，尤其是左前方向燈的螺絲腳座，殘留有新的斷裂痕跡等語，且與卷內編號
      十五號之照片所示情形相符，綜上各情足認被告於事發時，其所駕車輛與被害
      人林青霓所駕車輛事實上應有物理碰觸之事實，致使被害人林青霓因而倒地，
      嗣再遭另一未注意車前狀況之車輛輾過，因頭、胸、腹部鈍挫傷，導致出血及
      神經性休克而不治死亡。被告雖於警訊時辯稱：車上左前保險桿及方向燈是在
      半年前（約九十年七月間）受損，撞到牆壁所致，然於本院訊問時則又稱其駕
      車輛左前保險桿處之擦痕是在九十年十二月間，伊駕車經過大園鄉潮音派出所
      附近擦撞到商店旁牆壁云云，前後二次供述並不一致，且與前開證人甲○○述
      之情節並不符合，是被告前開所辯未與被害人之機車擦撞之辯解，應屬其事後
      卸責之詞，不足採信。
（三）另就被告車輛底盤檢視結果，並未發現血跡、毛髮殘留痕跡，有承辦警員之偵
      查報告在卷可稽，且經證人甲○○證述無訛，而被害人雨衣上所見之「YEAR」
      輪胎轉印痕，經拓印比對，為固特異牌輪胎側面之品牌字樣，該規格與被告車
      輛之輪胎不同，且轉印痕與被告之車輪亦顯然不符，顯見被害人並未遭被告車
      輛直接輾過，被告所稱係遭另一不詳之黑色轎車輾壓所致，應與事實相符。
（四）按汽車行駛時，駕駛人應注意車前狀況及兩車併行之間隔，並隨時採取必要之
      安全措施，道路交通安全規則第九十四條第三項定有明文，被告駕車自應注意
      上述道路交通安全規定。依附卷之道路交通事故調查報告表所載，當時之天候
      為雨，光線為夜間無照明，路面濕潤、無缺陷，道路無障礙物、視距良好等情
      況，並無不能注意之情事，被告竟疏未注意，以致擦撞前方行駛之被害人機車
      ，以致肇生本件車禍，應有過失甚為灼然。且查，被害人林青霓確因先與被告
      所駕之車輛發生擦撞而倒地，後再遭另一不詳之黑色轎車輾壓而發生死亡之結
      果，則被告過失駕車肇事之行為，與被害人林青霓之死亡結果間，自具有相當
      因果關係。
（五）、綜上各情足認，被告過失致死犯行，已臻明確，應依法論科。
二、核被告乙○○前開所為，係犯刑法第二百七十六條第一項之過失致人於死罪。被
    告雖於車禍發生後撥打一一○報警處理，惟其自始即否認擦撞被害人，故不符合
    自首之要件，併予說明。爰審酌被告犯罪之手段，及其曾於八十九年間，因竊盜
    案件，經本院判處有期徒刑三月，緩刑三年（嗣經撤銷緩刑）有臺灣高等法院被
    告全國前案紀錄表一份在卷可稽，品性尚可、智識程度、前開過失之程度、犯罪
    所生之損害，迄今尚未與被害人家屬達成民事和解等情，及其犯罪後否認犯行之
    態度等一切情狀，量處如主文所示之刑，以資懲儆。
據上論斷，應依刑事訴訟法第二百九十九條第一項前段，刑法第二百七十六條第一項
，罰金罰鍰提高標準條例第一條前段，判決如主文。
本案經檢察官潘怡華到庭執行職務。
中      華      民      國    九十二    年      八      月      六      日
                                      臺灣桃園地方法院刑事第六庭
                                          法  官    游  紅  桃
右正本證明與原本無異。
如不服本判決，應於判決送達後十日內向本院提出上訴狀（應附繕本），上訴於臺灣
高等法院。
                                          書記官    張  嘉  雯
中      華      民      國    九十二    年      八      月     十三     日
附論罪科刑依據之法條：
中華民國刑法第二百七十六條
（過失致死罪）
因過失致人於死者，處二年以下有期徒刑、拘役或二千元以下罰金。


司法院資訊處製作；財團法人民間司法改革基金會備份。
